# 应政府要求统一组织实施某项工程，造成较大潜亏，如何进行账务核算？

提问人：米米笑哈哈 时间：2014-11-11 14:16:45
企业现在的业务核算时在收到居民缴费时，给居民开具收据，贷记其他应付款； 与施工单位结算工程款时，借记其他应收款，贷记应付账款，部分施工单位企业会代其缴纳税金，作为施工工程款的一部分； 其他应收款与其他应付款的差反映的就是实际的施工工程成本大于向将居民收取的钱的部分；

回答人：chenyiwei
该工程虽然是企业根据政府要求代居民建设的，不形成本企业的固定资产，但企业在这一过程中对该工程项目承担总体的责任，属于首要义务人，因此仍应在建设期间内将从居民和政府收到的款项确认为建造合同收入，同时按完工进度结转工程成本。如果发生亏损的，按亏损合同准备或资产减值损失的方式处理。